Donáldson Nunes da Silva



(17) 9 81083401



doninunes1@gmail.com



Village Morada Verde, Olímpia/SP



https://www.linkedin.com/in/donaldsonnunes/

Resumo profissional

Profissional experiente em T.I. na Hot Beach Parques & Resorts e Bacharel em Engenharia da Computação, trazendo habilidades versáteis desenvolvidas na Secretaria Municipal de Finanças e na Indústria Química Kimberlit. Além da formação acadêmica, aprimorou-se em comunicação e liderança por meio de cursos. Destaque em projetos de pesquisa inovadores sobre reparos de vias públicas. Compromisso social evidente como Coordenador de Jovens na Sociedade de São Vicente de Paulo, refletindo sua dedicação além do ambiente profissional. Possui conhecimentos em Java, Spring Boot e SQL.

Formação Acadêmica

Bacharel em Engenharia da Computação - UNORP

Curso de Técnico em Informática - Etec Prof. José Carlos Seno Júnior

- Técnicas de Comunicação e Oratória Faculdade FAVENI 2023
- Treinamento English Plan CyberClass Cursando
- Escola de Formação de Líderes LIBICOM 2021
- Curso de Dinâmica para Lideres Centro de Cursos de Capacitação da Juventude (CCJ)
 2018
- Inglês Técnico/Básico

Experiência Profissional

• HOT BEACH PARQUES & RESORTS - 05/2023 - Atualmente

Cargo: Assistente de T.I.

• Secretaria Municipal de Finanças de Olímpia - 06/2018 - 05/2023

Cargo: Assistente Administrativo (Escriturário 1)

Indústria Ouímica Kimberlit LTDA - 05/2017 - 06/2018

Cargo: Estagiário no setor de Tecnologia da Informação

• BM Informática - 05/2015 - 05/2017

Cargo: Técnico em Informática e Redes

 Trabalho Voluntário: Voluntário na Sociedade de São Vicente de Paulo (SSVP) -Função: Coordenador de Jovens (2019/2022)